es: Accesorios para de flauta dulce incluidos: Estuche/bolsa; Varilla de limpieza; Hisopo/paño de limpieza; Grasa para corcho; Tabla de digitación; Soporte de suelo/pica; Boquilla/tudel/bocal; Correa para el cuello/eslinga; Apoyapulgar; Otro
de: Inbegriffenes Blockflötenzubehör: Koffer/Tasche; Reinigungsstab; Reinigungstuch/-lappen; Korkfett; Grifftabelle; Bodenständer/Dorn; Mundstück/S-Bogen/Bokal; Nackengurt/Trageschlaufe; Daumenstütze; Sonstige
ro-RO: Accesorii incluse pentru flaut drept: Cutie/husă; Tijă de curățare; Pămătuf/lavetă de curățare; Unsoare pentru plută; Tabel de digitație; Stativ de podea/țepușă; Muștiuc/pipă/bocal; Curea de gât/cordon; Suport pentru degetul mare; Altele
hr-HR: Uključeni dodaci za recorder: Kovčeg/torba; Šipka za čišćenje; Krpica/tkanina za čišćenje; Mast za pluto; Tablica prstohvata; Podni stalak / šiljak; Usnik / zakrivljena cijev / lulica; Remen / trakica za vrat; Oslonac za palac; Ostalo
pt-PT: Acessórios da flauta de bísel incluídos: Estojo/saco; Vareta de limpeza; Esfregão/pano de limpeza; Massa para cortiça; Tabela de dedilhação; Suporte de chão/espigão; Bocal/tudel/tudel curvo; Correia de pescoço/fita; Apoio para o polegar; Outro
sl-SI: Priloženi dodatki za snemanje: Etui/torba; Čistilna palčka; Čistilna krpica; Mast za pluto; Tabela prijemov; Talno stojalo/konička; Ustnik/ukrivljena cev/kaveljček; Vratni trak/pas; Naslon za palec; Drugo
th: อุปกรณ์เสริมเครื่องรีคอร์เดอร์ที่รวมมาในชุด: เคส/กระเป๋า; ก้านทำความสะอาด; ผ้า/ไม้พันสำลีทำความสะอาด; จาระบีคอร์ก; ตารางจับคอร์ด; ขาตั้งพื้น/เดือย; ปากเป่า/ครุก/โบคาล; สายคล้องคอ/สายสะพาย; ที่พักนิ้วหัวแม่มือ; อื่นๆ
hu: Mellékelt felvevőtartozékok: Tok/táska; Tisztítópálca; Tisztítókendő; Parafazsír; Fogástáblázat; Állvány/tüske; Fúvóka/pipa; Nyakpánt/heveder; Hüvelykujjtámasz; Egyéb
it: Accessori di registrazione inclusi: Custodia/borsa; Scovolino; Panno/tampone di pulizia; Grasso per sughero; Tavola delle diteggiature; Supporto da pavimento/puntale; Bocchino/esse; Tracolla/cordino; Poggiapollice; Altro
pt-BR: Gravador, acessórios incluídos: Estojo/bolsa; Vareta de limpeza; Pano/haste de limpeza; Graxa para cortiça; Tabela de dedilhado; Suporte de chão/espigão; Bocal/tudel; Correia de pescoço/alça; Apoio de polegar; Outro
ko: 리코더 포함 액세서리: 케이스/가방; 클리닝 로드; 클리닝 스왑/천; 코르크 그리스; 운지표; 플로어 스탠드/스파이크; 마우스피스/크룩/보칼; 넥 스트랩/슬링; 엄지 받침대; 기타
ja: レコーダーアクセサリー付き: ケース/バッグ; 掃除棒; クリーニングスワブ/クロス; コルクグリス; 運指表; フロアスタンド/スパイク; マウスピース/クルーク/ボーカル; ネックストラップ/スリング; サムレスト; その他
pl: Dołączono akcesoria do fletu prostego: Etui/torba; Wycior; Szmatka/ściereczka do czyszczenia; Smar do korka; Tabela chwytów; Stojak podłogowy/nóżka; Ustnik/eska; Pasek na szyję/smycz; Podpórka pod kciuk; Inne
bg-BG: Включени аксесоари за блокфлейта: Калъф/чанта; Пръчка за почистване; Тампон/кърпа за почистване; Смазка за корк; Таблица с пръстовки; Стойка за под/шип; Мундщук/ес/бокал; Ремък за врата/каишка; Опора за палеца; Други
fi: Mukana tulevat nokkahuilun lisätarvikkeet: Kotelo/laukku; Puhdistuspuikko; Puhdistusliina; Korkkirasva; Sormitustaulukko; Lattiateline/piikki; Suukappale/kaari/puhallusputki; Kaulahihna; Peukalotuki; Muu
zh-TW: 包含直笛配件: 琴盒/琴袋; 清潔棒; 清潔刷/擦拭布; 軟木膏; 指法表; 落地架/腳釘; 吹管/吹嘴; 頸帶/吊帶; 拇指靠座; 其他
el: Περιλαμβάνονται αξεσουάρ ηχογράφησης: Θήκη/τσάντα; Ράβδος καθαρισμού; Πανί/σφουγγάρι καθαρισμού; Γράσο φελλού; Πίνακας δακτυλισμών; Βάση δαπέδου/ακίδα; Επιστόμιο/σωλήνας αέρα; Λουράκι λαιμού/αορτήρας; Στήριγμα αντίχειρα; Άλλο
vi: Phụ kiện đi kèm của sáo recorder: Hộp/túi đựng; Que vệ sinh; Chổi cọ/khăn lau; Mỡ bôi trơn nút bần; Bảng ngón bấm; Chân đế/chân cắm sàn; Ống thổi/ống ngậm; Dây đeo cổ/dây treo; Phần tỳ ngón cái; Khác
ru: Аксессуары блокфлейты: Футляр/чехол; Шомпол для чистки; Тампон/салфетка для чистки; Смазка для пробки; Таблица аппликатур; Напольная стойка/шпиль; Мундштук/эс/бокал; Шейный ремень/слинг; Опора для большого пальца; Другое
nb: Inkludert opptakertilbehør: Etui/veske; Pussestokk; Pussefille/-klut; Korkfett; Grepstabell; Gulvstativ/pigg; Munnstykke / s-rør / bokal; Nakkestropp/slynge; Tommelstøtte; Annet
nl: Inbegrepen blokfluitaccessoires: Koffer/tas; Wisserstok; Schoonmaakdoekje; Kurkvet; Vingertabel; Vloerstandaard/pin; Mondstuk/bocht/bocal; Nekriem/draagband; Duimsteun; Overig
sv: Blockflöjtstillbehör som ingår: Etui/väska; Rengöringsstav; Rengöringsduk/trasa; Korkfett; Grepptabell; Golvstativ/stackel; Munstycke/nacke/bocal; Nackrem/sele; Tumstöd; Övrigt
zh-CN: 包括竖笛配件: 琴盒/琴袋; 清洁棒; 清洁通条布/清洁布; 软木膏; 指法表; 落地支架/脚钉; 吹嘴/弯管/吹管; 颈带/挂绳; 拇指托; 其他
cs: Přiložené příslušenství zobcové flétny: Pouzdro/taška; Čisticí tyčinka; Čisticí hadřík/utěrka; Mazivo na korek; Tabulka hmatů; Stojan/bodec; Náustek/eso; Nákrčník/popruh; Opěrka palce; Ostatní
en: Recorder accessories included: Case/bag; Cleaning rod; Cleaning swab/cloth; Cork grease; Fingering chart; Floor stand/spike; Mouthpiece/crook/bocal; Neck strap/sling; Thumb rest; Other
da: Medfølgende tilbehør til blokfløjte: Etui/taske; Rensestok; Renseklud/klud; Korkfedt; Grebstabel; Gulvstativ/pig; Mundstykke/s-hals/bocal; Halsrem/slynge; Tommelfingerstøtte; Andet
tr: Dahil olan blok flüt aksesuarları: Kılıf/çanta; Temizleme çubuğu; Temizleme bezi; Mantar gresi; Parmak pozisyonu tablosu; Zemin standı/çivisi; Ağızlık/kıvrık boru/es borusu; Boyun askısı/kayışı; Başparmak desteği; Diğer
sk-SK: Príslušenstvo k zobcovej flaute v cene: Puzdro/taška; Čistiaca tyčinka; Čistiaci tampón/handrička; Mazivo na korok; Hmatová tabuľka; Podlahový stojan/bodec; Náustok/eso; Remienok na krk/pás; Opierka palca; Iné
lt-LT: Į komplektą įeinantys išilginės fleitos priedai: Dėklas / krepšys; Valymo lazdelė; Valymo šluotelė / šluostė; Kamštinės dalies tepalas; Pirštų pozicijų lentelė; Grindinis stovas / smaigas; Kandiklis / pūstukas / bokalas; Kaklo dirželis / kilpa; Nykščio atrama; Kita
fr: Accessoires d’enregistrement inclus: Étui/sac; Tige de nettoyage; Chiffon de nettoyage; Graisse pour liège; Tableau des doigtés; Support de sol/pique; Embouchure/bocal; Cordon/courroie; Repose-pouce; Autre